

Borja GARCIA-MILÀ LLOBERA

DATA SCIENTIST / ANALYST











670.852.134

/bgarmillo

/borch008

b.garmillo@ gmail.com Barcelona, 08026

PERFIL

Científico de datos especializándose en técnicas de **Big Data**. Siempre me ha **interesado analizar y descubrir** el porqué de las cosas y desde este perfil profesional puedo **aportar más** a la sociedad. Me he formado con la **metodología agile**, una forma más realista de cómo afrontar los problemas en el **mundo laboral**. ¿Nos ponemos a trabajar?

HABILIDADES

- Python
- SQL, Power BI
- Machine Learning & Deep Learning
- Redes Neuronales
- BIG DATA
- Análisis de sentimiento
- Webscrapping
- ChatGPT

- Resolutivo
- Persistente
- Aprendizaje continúo
- Pensamiento analítico

IDIOMAS

- Catalán nativo
- Español nativo
- Inglés B2

OTROS DATOS

- Disponibilidad inmediata
- Presencial / Híbrido / Remoto
- Curso de Power BI (2020)
- Elaboración y presentación de informes financieros y reporting (2020)
- Formación en LOPDGDD (2023)
- Carnet de conducir

EXPERIENCIA

DATA SCIENTIST

FREELANCE (05/2023 - actualidad)

- **Proyectos:** "Predicción de resultados de fútbol de la 1a división española con ML", "Análisis de sentimiento de reseñas de Starbucks con técnicas Big Data".
- Librerías Python: SPARK, Matplotlib, Sk-learn, Numpy...
- Hackatón Tech4Good: Parte de un equipo de 6 miembros (BE, FE, DS). Top 8.

CONTROL DE GESTIÓN/RESP. ADMINISTRATIVO - FINANCIERO

EL GUATEQUE, AG. DE COM., SL (04/2017 - 12/2022)

- Creación de bases de datos (Excel, Mailchimp).
- Análisis de datos de RRSS, financieros y empresariales de la empresa.
- Optimización de los recursos de la empresa.
- Control de gestión y contabilidad. Presentación de impuestos, balances...

ADMINISTRATIVO/CONTABLE DIOMIRA DE BARCELONA (04/2016 - 09/2017)

- Tareas administrativas de todo tipo.
- Coordinación de los becarios extranjeros.

FORMACIÓN

BIG DATA UPSKILLING ONLINE COURSE

IT ACADEMY (07/2023 - 10/2023)

- Metodología AGILE.
- Conceptos Big Data, Docker, Ecosistema Hadoop, Apache Spark (PySpark, Creación de RDDs, Anàlisi XXSS, SparkSQL, MLlib,...)...

BOOTCAMP DATA SCIENTIST IT ACADEMY (11/2022 - 06/2023)

- Metodología **AGILE**.
- SQL, GIT, Python, Pandas, Numpy, Machine Learning, NLTP, Web scrapping...

G.S. EN ADMINISTRACIÓN Y FINANZAS ESCOLA DEL TREBALL DE BARCELONA (02/2016)

• Conocimientos de contabilidad, administración y recursos humanos.